臺灣臺北地方法院刑事判決
111年度審易字第443號
公  訴  人  臺灣臺北地方檢察署檢察官
被      告  羅偉傑




上列被告因竊盜案件，經檢察官提起公訴（110年度偵緝字第191
7號），本院判決如下：
    主  文
羅偉傑犯竊盜罪，處拘役伍拾日，如易科罰金，以新臺幣壹仟元
折算壹日。 
未扣案如附表所示之物沒收，於全部或一部不能沒收或不宜執行
沒收時，追徵其價額。
    事  實
一、羅偉傑於民國109年12月27日下午3時27分許，騎乘車牌號碼
    000－0000號普通重型機車（下稱本案機車）搭載某真實身分
    不詳之成年男子（下稱乙男），行經臺北市○○區○○路○段000
    巷00號前，見耿令凡所有停放於該處路邊之機車後照鏡上放
    置有如附表所示之安全帽1頂（下稱本案安全帽），竟與乙
    男共同意圖為自己不法之所有，基於竊盜之犯意聯絡，推由
    乙男下車徒手竊取本案安全帽，羅偉傑則在旁把風，得手後
    羅偉傑再騎乘本案機車搭載乙男離去。
二、案經耿令凡訴由臺北市政府警察局萬華分局報請臺灣臺北地
    方檢察署檢察官偵查後起訴。
    理  由
壹、程序部分：
一、按法院認為應科拘役、罰金或應諭知免刑或無罪之案件，被
    告經合法傳喚無正當理由不到庭者，得不待其陳述逕行判決
    ，刑事訴訟法第306條定有明文。被告羅偉傑經合法傳喚，
    於本院111年4月6日審理程序無正當理由不到庭，亦未在監
    在押，有本院送達證書、刑事報到單、被告個人戶籍資料（
    完整姓名）查詢結果及臺灣高等法院被告前案紀錄表在卷可
    查，而本院斟酌本案情節，認本案係應科拘役之案件，揆諸
    前揭規定，爰不待被告到庭陳述，逕行一造辯論判決，先予
    敘明。
二、本案據以認定事實之供述證據，公訴人及被告於本院言詞辯
    論終結前均未爭執其證據能力，經審酌該等證據之取得並無
    違法，且與本案待證事實具有關聯性，依刑事訴訟法第159
    條之5之規定，自有證據能力；至所引非供述證據部分，與
    本案事實具自然關聯性，且非公務員違背法定程序所取得，
    依同法第158條之4規定反面解釋，亦具證據能力。
貳、實體部分：
一、認定事實所憑之證據及理由： 
    訊據被告於警詢時固坦承本案機車為其使用，惟矢口否認有
    何竊盜犯行，並辯稱：我沒有印象去過莒光路，我不知道乙
    男是誰，我沒有印象有載人去拿過別人的安全帽云云。經查
    ：
　㈠騎乘本案機車之人於前揭時間，搭載乙男前往上開案發地點
    之前行經附近時，乙男並未配戴安全帽，嗣騎乘本案機車之
    人搭載乙男離開前揭地點再度行經附近時，坐於後座之乙男
    則已配戴本案安全帽等情，有沿途路口監視器錄影影像截圖
    可佐（見臺灣臺北地方檢察署110年度偵字第10237號卷第17
    、19頁），而本案機車為被告所有，平日為其使用，且未曾
    出借他人等情，更據被告於偵訊時自承明確（見臺灣臺北地
    方檢察署110年度偵緝字第1917號卷第32頁），且有公路監
    理電子閘門-車號查詢機車車籍資料可證（見本院111年度審
    易字第443號卷【下稱審易字卷】第37頁），足認案發當時
    騎乘本案機車搭載乙男之人確為被告無誤。
  ㈡復據本院111年4月6日審理時勘驗案發現場路口監視器錄影影
    像檔案之結果，畫面右方騎乘本案機車之被告臨停於道路旁
    ，臉朝向其左方人行道有對談貌（雙手掌心朝上比劃），嗣
    畫面右方人行道處乙男走下來，走經被告機車後方，被告同
    時轉頭往對向道路機車停放處方向看去，乙男並於被告後方
    機車停放處行走，逐一查看每台機車龍頭位置，被告騎乘機
    車掉頭後退臨停，與不遠處之乙男談話，乙男穿越馬路至對
    向道路機車停放處，於道路邊來回踱步及左右查看，被告臉
    均朝乙男位置，且有左右查看道路兩旁，後乙男拿取路邊某
    停放機車蓋於後照鏡上之安全帽，乙男穿越道路，走向被告
    ，將安全帽戴在頭上後，坐上被告機車後座，被告即騎車搭
    載乙男離開現場等情，並製成勘驗筆錄及擷取影像12張存卷
    供參（見審易字第31至36頁），可見被告確於行竊過程中與
    乙男交談聯繫，且被告有左右查看道路兩旁以替下手行竊之
    乙男把風之舉措，足認被告有與乙男共同為本案竊盜行為無
    誤，被告所辯前詞，純屬卸責，不足採信。
  ㈢綜上，本案事證明確，被告犯行堪以認定，應予依法論科。
二、論罪科刑：
  ㈠法律適用：
　　核被告所為，係犯刑法第320條第1項之竊盜罪。被告與共犯
    乙男就上開犯行間，係在合同意思範圍內，各自分擔犯罪行
    為之一部，並相互利用他人之行為，以遂行竊盜犯行，有犯
    意聯絡及行為分擔，應論以共同正犯。
　㈡量刑審酌：
　　爰以行為人責任為基礎，審酌被告正值壯年，猶不思以正當
    方式獲取財物，竟共同為本案竊盜行為，侵害他人財產法益
    ，實難寬貸，參以其犯後未賠償告訴人耿令凡所受損害之非
    佳態度，兼衡被告智識程度及生活狀況，暨其犯罪手段、動
    機、目的、本案遭竊財物價值高低、參與暨分工程度及素行
    等一切情狀，量處如主文第1項所示之刑，並諭知易科罰金
    之折算標準，以示懲儆。
三、沒收之說明：
　  查未扣案被告所竊之本案安全帽，屬被告之犯罪所得，既未
    實際發還，本案又無刑法第38條之2第2項之情形，爰依刑法
    第38條之1第1項前段宣告沒收，於全部或一部不能沒收或不
    宜執行沒收時，依同條第3項規定，追徵其價額。
據上論斷，應依刑事訴訟法第299條第1項前段（依法院辦理刑事
訴訟案件應行注意事項第159點，判決書據上論結部分，得僅引
用應適用之程序法條），判決如主文。
本案經檢察官蕭永昌提起公訴，檢察官呂俊儒到庭執行職務。
中　　華　　民　　國　　111 　年　　5 　　月　　4 　　日
                  刑事第二十庭  法  官  賴鵬年
以上正本證明與原本無異。 
如不服本判決應於收受送達後20日內向本院提出上訴書狀，並應
敘述具體理由；其未敘述上訴理由者，應於上訴期間屆滿後20日
內向本院補提理由書（均須按他造當事人之人數附繕本）「切勿
逕送上級法院」。告訴人或被害人如對於本判決不服者，應具備
理由請求檢察官上訴，其上訴期間之計算係以檢察官收受判決正
本之日期為準。 因疫情而遲誤不變期間，得向法院聲請回復原
狀。
                                書記官　萬可欣
中　　華　　民　　國　　111 　年　　5 　　月　　4 　　日
附錄本案論罪科刑法條： 
中華民國刑法第320條
意圖為自己或第三人不法之所有，而竊取他人之動產者，為竊盜
罪，處5年以下有期徒刑、拘役或50萬元以下罰金。
意圖為自己或第三人不法之利益，而竊佔他人之不動產者，依前
項之規定處斷。
前二項之未遂犯罰之。　　　
附表：
應沒收之物（犯罪所得） 安全帽1頂（廠牌：M2R，顏色：霧黑色，規格：3/4帽，價值：新臺幣2,000元）。